【裁判字號】    90,裁,714
【裁判日期】    900920
【裁判案由】    免職
【裁判全文】
最  高  行  政  法  院  裁  定                      九十年度裁字第七一四號
    聲  請  人  甲○○即受處.
右聲請人因免職事件，對本院中華民國八十九年六月八日八十九年裁字第八四六號裁
定，聲請再審。本院裁定如左：
    主  文
再審之聲請駁回。
再審訴訟費用由聲請人負擔。
    理  由
按當事人對於本院所為之裁定聲請再審，於行政訴訟法修正施行前，必須原裁定具有
行政訴訟法第二十八條（相當於現行法第二百七十三條第一項）所列各款情形之一者
，始得為之，此觀之同法第三十條準用第二十八條之規定殊明。次按修正前行政訴訟
法第二十八條第一款所謂適用法規顯有錯誤，係指原裁判所適用之法規與該案應適用
之現行法規相違背，或與解釋判例有所牴觸者而言。至於法律上見解歧異，聲請人對
之縱有爭執，要難謂為適用法規錯誤，而據為再審之理由。本件聲請人之父陳鍚樸原
任職於臺灣省政府交通處高雄港務局，該局辦理六十二年年終考績時，依交通事業人
員考成規則規定，以聲請人之父素行劣跡予以考列四等，依法免職，並以六十三年十
二月二十三日高港人二字第三三九○○號考績通知函知陳錫樸在案。聲請人之父不服
，先後曾向臺灣省交通處提起復審，經駁回後仍表不服，向臺灣省委任職公務員銓敘
委託審查委員會提起再復審，亦經駁回在案。聲請人就該已確定之行政處分，於受處
分人陳錫樸死亡（八十五年九月十日）後，以自己名義依訴願法規定提起訴願、再訴
願，遞遭駁回，遂向本院提起行政訴訟，經本院八十九年度裁字第八四六號裁定（下
稱原裁定）駁回後，聲請人認原裁定適用法律錯誤，以「抗告」名義請求廢棄原裁定
並續行審判，應係聲請再審。查本件原裁定略以，公務員免職之行政處分，法律既另
有規定應循復審、再復審程序予以救濟，且亦前經聲請人之父陳鍚樸循該程序提起復
審、再復審並經駁回確定在案，自無再適用訴願程序請求救濟餘地，是聲請人以利害
關係人地位提起訴願、再訴願，自非合法，聲請人復對之提起行政訴訟，亦難謂為合
法，乃據以駁回聲請人之訴，核其所適用之法規，並無與該案應適用之現行法規相違
背，或與解釋判例有所牴觸之情形，自難謂原裁定有修正前行政訴訟法第二十八條第
一款再審事由。本件聲請意旨略以：依司法院釋字第二四三號、第二九八號解釋意旨
，受處分人或其利害關係人，對於公務員之免職處分，應可提起行政訴訟云云。查本
件原裁定並未限制受處分人或其利害關係人，對於公務員之免職處分，提起行政訴訟
之權利，惟提起行政訴訟，應依法定程序為之，聲請人對於已確定之行政處分提起撤
銷訴訟，於法自有未合，聲請人就原裁定適用法律之見解為不同之主張，揆諸首揭法
律及說明，尚與適用法規顯有錯誤之再審要件不合。故本件再審之聲請，難認有再審
理由，應予駁回。至於聲請意旨實體上理由，因再審聲請已因不合法定再審要件而駁
回，自勿庸加以審酌，附此明。
據上論結，本件再審之聲請為無理由，爰依行政訴訟法施行法第二條、行政訴訟法第
二百八十三條、第二百七十八條第二項、民事訴訟法第九十五條、第七十八條，裁定
如主文。
中    華    民    國      九十      年      九        月      二十      日
                    最 高 行 政 法 院  第 二 庭
                                審 判 長 法  官      陳  石  獅
                                         法  官      蔡  進  田
                                         法  官      彭  鳳  至
                                         法  官      高  啟  燦
                                         法  官      黃  合  文
右  正  本  證  明  與  原  本  無  異
                                         法院書記官  王  福  瀛
中    華    民    國      九十      年      九        月    二十六      日


司法院資訊處製作；財團法人民間司法改革基金會備份。
